臺灣臺中地方法院刑事判決　　　　　　　　　　　　九十三年度訴字第一八五五號
　　公　訴　人　臺灣臺中地方法院檢察署檢察官
　　被　　　告　甲○○
右列被告因違反毒品危害防制條例案件，經檢察官提起公訴（九十三年度毒偵字第一
四三三、一五一四號）及同署檢察官聲請併辦（九十三年度毒偵字第三二九一、三五
二七、三六一○、三六一一號），嗣經本院合議庭裁定由受命法官獨任進行簡式審判
程序，本院判決如左：
    主  文
甲○○連續施用第一級毒品，累犯，處有期徒刑壹年。扣案之海洛因參包（驗後淨重
合計貳點柒玖公克）及海洛因殘渣袋貳個，均沒收銷燬之；扣案之注射針筒貳拾伍支
、杓子肆支、分裝器捌支、分裝袋肆拾捌個及鏟管壹支，均沒收。又連續施用第二級
毒品，累犯，處有期徒刑柒月。扣案之吸食器貳組、杓子肆支、分裝器捌支及分裝袋
肆拾捌個，均沒收。應執行有期徒刑壹年肆月；扣案之海洛因參包（驗後淨重合計貳
點柒玖公克）及海洛因殘渣袋貳個，均沒收銷燬之；扣案之注射針筒貳拾伍支、吸食
器貳組、杓子肆支、分裝器捌支、分裝袋肆拾捌個及鏟管壹支，均沒收。
    事  實
一、甲○○前因違反麻醉藥品管理條例、藥事法及重傷害等案件，分別經判處有期徒
    刑六月、六月、五年，嗣經裁定定應執行有期徒刑五年八月確定，於民國八十七
    年十二月十六日假釋交付保護管束，嗣又因施用毒品案件，遭撤銷假釋，入監執
    行殘刑有期徒刑二年九月，甫於九十一年十二月十二日執行完畢。於保護管束期
    間復因施用毒品案件，經送觀察、勒戒後，認有繼續施用毒品之傾向，經裁定送
    強制戒治，於八十九年六月十六日停止強制戒治付保護管束，嗣於八十九年十二
    月六日保護管束期滿，經臺灣臺中地方法院檢察署檢察官於九十年二月二十二日
    ，以九十年度戒毒偵字第一○五號為不起訴處分確定。詎猶不知悔改，復於強制
    戒治執行完畢釋放後，五年內基於施用第一級毒品海洛因之概括犯意，自九十二
    年十月初某日起，至九十三年十月二十五日止，在其臺中縣大甲鎮○○路一五六
    巷三○號住處內，以針筒注射之方式，連續施用第一級毒品海洛因多次，施用頻
    率約為每星期三至四次。另基於施用第二級毒品甲基安非他命之概括犯意（起訴
    書誤載為安非他命），自九十二年十二月中旬某日起，至九十三年十月二十二日
    凌晨二、三時許止，在前開住處，以將第二級毒品甲基安非他命，放置於過濾器
    內燃燒，使產生白煙，再吸入體內之方式，連續施用第二級毒品甲基安非他命多
    次，施用頻率約為每星期三至四次。嗣先於九十三年三月十八日中午十二時許，
    在前揭住處為警查獲，並扣得其所有用來施用海洛因之注射針筒十支、用來施用
    甲基安非他命之吸食器一組及用來施用海洛因、甲基安非他命之杓子一支、分裝
    器八支、分裝袋四十八個；復於九十三年四月二十七日上午十一時許，在上開處
    所為警查獲，並扣得其所有之第一級毒品海洛因二包（驗後淨重合計二‧六四公
    克）、施用海洛因用之注射針筒四支、施用甲基安非他命用之吸食器一組及施用
    海洛因、甲基安非他命用之杓子三支；又於九十三年六月十八日晚間十時三十分
    許，在臺中縣大甲鎮○○路一三一號前，為警攔檢查獲，並扣得其所有供施用海
    洛因用之注射針筒四支；另於九十三年七月二十三日上午九時二十分許，經警持
    搜索票至上開住處執行搜索，並扣得其所有第一級毒品海洛因一包（驗後淨重：
    ○‧一五公克）、施用海洛因用之海洛因殘渣袋二個、注射針筒四支；復於九十
    三年七月二十九日晚間十時許，在臺中市○○區○○街二號為警查獲；又於九十
    三年九月六晚間七時三十分許，為警在臺中市○○路與大墩二十街口當場查獲，
    並扣得其所有供施用海洛因之鏟管一支及注射針筒三支。
二、案經苗栗縣警察局通霄分局、臺中縣警察局大甲分局報請臺灣臺中地方法院檢察
    署檢察官偵查起訴及同署檢察官聲請併案審理。
    理  由
一、訊據被告甲○○對於有在右揭時、地連續施用第一級毒品海洛因及第二級毒品甲
    基安非他命多次之事實，均坦承不諱（見本院卷第一○八、一○九頁），且其於
    九十三年三月十八日、同年四月二十七日、六月十八日、七月二十九日及九月六
    日為警查獲時所採集之尿液送檢驗結果，均確呈嗎啡（海洛因代謝物）及甲基安
    非他命陽性反應，有苗栗縣衛生局出具之煙毒尿液檢驗成績書一紙、銓昕科技股
    份有限公司出具之濫用藥物尿液檢驗報告一紙及中山醫學大學附設醫院藥物濫用
    檢測中心出具之尿液檢驗報告書三紙附卷可稽（見九十三年度毒偵字第一四三三
    號偵查卷第十八頁；九十三年毒偵字第三二九一號偵查卷第十一頁；九十三年毒
    偵字第三五二七號偵查卷第三二頁；九十三年毒偵字第三六一○號偵查卷第十二
    頁；本院卷第三五頁），又先後扣案之白色粉末共三包，經分別送法務部調查局
    鑑驗結果，確含有海洛因之成分（其中二包驗後淨重合計二‧六四公克，其中一
    包驗後淨重○‧一五公克），亦有該局鑑定通知書二紙附卷可憑（見九十三年度
    毒偵字第一四三三號偵查卷第三三之一頁；本院卷第一○一頁），復有注射針筒
    二十五支、吸食器二組、杓子四支、分裝器八支、分裝袋四十八個、鏟管一支及
    海洛因殘渣袋二個扣案可資佐證，足見被告之自白，與事實相符。本件事證明確
    ，被告犯行堪以認定。
二、被告前因違反毒品危害防制條例案件，經送觀察、勒戒後，認有繼續施用毒品之
    傾向，經裁定送強制戒治，於八十九年六月十六日停止強制戒治付保護管束，嗣
    於八十九年十二月六日保護管束期滿，經臺灣臺中地方法院檢察署檢察官於九十
    年二月二十二日，以九十年度戒毒偵字第一○五號為不起訴處分確定等情，有該
    不起訴處分書、臺灣臺中地方法院檢察署刑案資料查註紀錄表及臺灣高等法院被
    告全國前案紀錄表在卷足憑，其於強制戒治執行完畢釋放後，五年內再犯本件施
    用毒品之罪，依法應予論科。
三、核被告所為，係犯毒品危害防制條例第十條第一項施用第一級毒品罪及同條例第
    十條第二項施用第二級毒品罪。被告為供施用而持有第一級毒品海洛因及第二級
    毒品甲基安非他命，其持有之低度行為，已為施用之高度行為所吸收，不另論罪
    。又被告先後多次施用第一級毒品海洛因及第二級毒品甲基安非他命之犯行，時
    間緊接，且觸犯構成要件相同之罪，顯係基於概括犯意反覆為之，為連續犯，應
    各依刑法第五十六條規定，論以一罪，並各加重其刑。被告所犯上開二罪間，犯
    意各別，構成要件互殊，應予分論併罰。公訴人起訴事實雖僅論及被告九十二年
    十二月起，至九十三年四月二十七日止之犯行，而未論及其餘犯行，惟其餘犯行
    部分與前揭起訴經判決有罪之部分，有連續犯之裁判上一罪關係，且被告九十三
    年六月間至同年九月七日止之犯行部分，業據檢察官聲請併案，為起訴效力所及
    ，本院自得併予審理。又被告前因違反麻醉藥品管理條例、藥事法及重傷害等案
    件，分別經判處有期徒刑六月、六月、五年，嗣經裁定定應執行有期徒刑五年八
    月確定，於八十七年十二月十六日假釋交付保護管束，嗣又因施用毒品案件，遭
    撤銷假釋，入監執行殘刑有期徒刑二年九月，甫於九十一年十二月十二日執行完
    畢，有臺灣臺中地方法院檢察署刑案資料查註紀錄表及臺灣高等法院被告全國前
    案紀錄表在卷可參，其受有期徒刑執行完畢後，五年以內再犯有期徒刑以上之上
    開二罪，均為累犯，均應各依刑法第四十七條之規定遞加重其刑。爰審酌被告前
    因施用毒品犯行曾經強制戒治，竟又再施用毒品不輟，無視於毒品對於自身健康
    之戕害及國家對於杜絕毒品犯罪之禁令，惡性非輕，惟被告坦承犯行，犯後態度
    尚稱良好，再本於施用毒品犯罪之人亦為「病人」之考量等一切情狀，分別量處
    如主文所示之刑，並定其應執行刑。末查，扣案之第一級毒品海洛因共三包（驗
    後淨重合計二‧七九公克），為毒品危害防制條例第二條第二項第一款所指之毒
    品，爰依同條例第十八條第一項前段規定，不問屬於犯人與否，均宣告沒收銷燬
    之；扣案之海洛因殘渣袋二個，因與海洛因無法析離，應視同毒品而宣告沒收銷
    燬之。另扣案之注射針筒二十五支、杓子四支、分裝器八支、分裝袋四十八個、
    吸食器二組及鏟管一支，為被告所有，分別供其施用海洛因、甲基安非他命所用
    之物，業據被告供明在卷（見本院卷第一一三、一一四頁），爰依刑法第三十八
條第一項第二款規定宣告沒收。
據上論斷，應依刑事訴訟法第二百七十三條之一第一項、第二百九十九條第一項前段
，毒品危害防制條例第十條第一項、第二項、第十八條第一項前段，刑法第十一條、
第五十六條、第四十七條、第五十一條第五款、第三十八條第一項第二款，判決如主
文。
中      華      民      國      九十三    年     十一   月     五      日
                                臺灣臺中地方法院刑事第二庭
                                    法  官  蔡  美  華
右正本證明與原本無異。
如不服本判決，應於判決送達後十日內向本院提出上訴狀，上訴於臺灣高等法院臺中
分院( 須附繕本 )。
                                    書記官
中      華      民      國      九十三    年     十一   月     八      日
附錄法條：
毒品危害防制條例第十條
施用第一級毒品者，處六月以上五年以下有期徒刑。
施用第二級毒品者，處三年以下有期徒刑。
